public_html/app/tools/lang/data/vec2.aff
FLAG UTF-8
SFX A inkolar ínkolemi/K vinkolar
SFX A inkolar ínkoli vinkolar
SFX A inkolar ínkoli/N vinkolar
SFX A inkolar ínkolitu/O vinkolar
SFX A inkolar ínkolo/J vinkolar
SFX A inkolar ínkolomi/K vinkolar
SFX A inkopar ínkopa/RF sinkopar
SFX A inkopar ínkope sinkopar
SFX A inkopar ínkope/IJR sinkopar
SFX A inkopar ínkopelo/S sinkopar
SFX A inkopar ínkopeme/H sinkopar
SFX A inkopar ínkopemi/K sinkopar
SFX A inkopar ínkopi sinkopar
SFX A inkopar ínkopi/N sinkopar
SFX A inkopar ínkopitu/O sinkopar
SFX A inkopar ínkopo/J sinkopar
SFX A inkopar ínkopomi/K sinkopar
SFX A inolar ínola/RF ninolar
SFX A inolar ínole ninolar
SFX A inolar ínole/IJR ninolar
SFX A inolar ínolelo/S ninolar
SFX A inolar ínoleme/H ninolar
SFX A inolar ínolemi/K ninolar
SFX A inolar ínoli ninolar
SFX A inolar ínoli/N ninolar
SFX A inolar ínolitu/O ninolar
SFX A inolar ínolo/J ninolar
SFX A inolar ínolomi/K ninolar
SFX A inpanar ínpana/RF tinpanar
SFX A inpanar ínpane tinpanar
SFX A inpanar ínpane/IJR tinpanar
SFX A inpanar ínpanelo/S tinpanar
SFX A inpanar ínpaneme/H tinpanar
SFX A inpanar ínpanemi/K tinpanar
SFX A inpanar ínpani tinpanar
SFX A inpanar ínpani/N tinpanar
SFX A inpanar ínpanitu/O tinpanar
SFX A inpanar ínpano/J tinpanar
SFX A inpanar ínpanomi/K tinpanar
SFX A inplikar ínplika/RF inplikar
SFX A inplikar ínplike inplikar
SFX A inplikar ínplike/IJR inplikar
SFX A inplikar ínplikelo/S inplikar
SFX A inplikar ínplikeme/H inplikar
SFX A inplikar ínplikemi/K inplikar
SFX A inplikar ínpliki inplikar
SFX A inplikar ínpliki/N inplikar
SFX A inplikar ínplikitu/O inplikar
SFX A inplikar ínpliko/J inplikar
SFX A inplikar ínplikomi/K inplikar
SFX A inputar ínputa/RF inputar
SFX A inputar ínpute inputar
SFX A inputar ínpute/IJR inputar
SFX A inputar ínputelo/S inputar
SFX A inputar ínputeme/H inputar
SFX A inputar ínputemi/K inputar
SFX A inputar ínputi inputar
SFX A inputar ínputi/N inputar
SFX A inputar ínputitu/O inputar
SFX A inputar ínputo/J inputar
SFX A inputar ínputomi/K inputar
SFX A inritar ínrita/RF inritar
SFX A inritar ínrite inritar
SFX A inritar ínrite/IJR inritar
SFX A inritar ínritelo/S inritar
SFX A inritar ínriteme/H inritar
SFX A inritar ínritemi/K inritar
SFX A inritar ínriti inritar
SFX A inritar ínriti/N inritar
SFX A inritar ínrititu/O inritar
SFX A inritar ínrito/J inritar
SFX A inritar ínritomi/K inritar
SFX A insular ínsula/RF insular
SFX A insular ínsule insular
SFX A insular ínsule/IJR insular
SFX A insular ínsulelo/S insular
SFX A insular ínsuleme/H insular
SFX A insular ínsulemi/K insular
SFX A insular ínsuli insular
SFX A insular ínsuli/N insular
SFX A insular ínsulitu/O insular
SFX A insular ínsulo/J insular
SFX A insular ínsulomi/K insular
SFX A intar íntelo/S [dr]intar
SFX A intar ínteme/H [dr]intar
SFX A intar íntemi/K [dr]intar
SFX A intar íntitu/O [dr]intar
SFX A intar íntomi/K [dr]intar
SFX A integrar íntegra/RF integrar
SFX A integrar íntegre integrar
SFX A integrar íntegre/IJR integrar
SFX A integrar íntegrelo/S integrar
SFX A integrar íntegreme/H integrar
SFX A integrar íntegremi/K integrar
SFX A integrar íntegri integrar
SFX A integrar íntegri/N integrar
SFX A integrar íntegritu/O integrar
SFX A integrar íntegro/J integrar
SFX A integrar íntegromi/K integrar
SFX A intrar íntrelo/S intrar
SFX A intrar íntreme/H intrar
SFX A intrar íntremi/K intrar
SFX A intrar íntritu/O intrar
SFX A intrar íntromi/K intrar
SFX A inuar ínuelo/S [st]inuar
SFX A inuar ínueme/H [st]inuar
SFX A inuar ínuemi/K [st]inuar
SFX A inuar ínuitu/O [st]inuar
SFX A inuar ínuomi/K [st]inuar
SFX A inŧar ínŧelo/S [gjkpru]inŧar
SFX A inŧar ínŧeme/H [gjkpru]inŧar
SFX A inŧar ínŧemi/K [gjkpru]inŧar
SFX A inŧar ínŧitu/O [gjkpru]inŧar
SFX A inŧar ínŧomi/K [gjkpru]inŧar
SFX A inŧitar ínŧita/RF inŧitar
SFX A inŧitar ínŧite inŧitar
SFX A inŧitar ínŧite/IJR inŧitar
SFX A inŧitar ínŧitelo/S inŧitar
SFX A inŧitar ínŧiteme/H inŧitar
SFX A inŧitar ínŧitemi/K inŧitar
SFX A inŧitar ínŧiti inŧitar
SFX A inŧitar ínŧiti/N inŧitar
SFX A inŧitar ínŧititu/O inŧitar
SFX A inŧitar ínŧito/J inŧitar
SFX A inŧitar ínŧitomi/K inŧitar
SFX A iodar íoda/RF periodar
SFX A iodar íode periodar
SFX A iodar íode/IJR periodar
SFX A iodar íodelo/S periodar
SFX A iodar íodeme/H periodar
SFX A iodar íodemi/K periodar
SFX A iodar íodi periodar
SFX A iodar íodi/N periodar
SFX A iodar íoditu/O periodar
SFX A iodar íodo/J periodar
SFX A iodar íodomi/K periodar
SFX A iolar íola/RF [pvŧ]iolar
SFX A iolar íole [pvŧ]iolar
SFX A iolar íole/IJR [pvŧ]iolar
SFX A iolar íolelo/S [pvŧ]iolar
SFX A iolar íoleme/H [pvŧ]iolar
SFX A iolar íolemi/K [pvŧ]iolar
SFX A iolar íoli [pvŧ]iolar
SFX A iolar íoli/N [pvŧ]iolar
SFX A iolar íolitu/O [pvŧ]iolar
SFX A iolar íolo/J [pvŧ]iolar
SFX A iolar íolomi/K [pvŧ]iolar
SFX A ipar ípelo/S [pt]ipar
SFX A ipar ípeme/H [pt]ipar
SFX A ipar ípemi/K [pt]ipar
SFX A ipar ípitu/O [pt]ipar
SFX A ipar ípomi/K [pt]ipar
SFX A ipegar ípega/RF [cl]ipegar
SFX A ipegar ípege [cl]ipegar
SFX A ipegar ípege/IJR [cl]ipegar
SFX A ipegar ípegelo/S [cl]ipegar
SFX A ipegar ípegeme/H [cl]ipegar
SFX A ipegar ípegemi/K [cl]ipegar
SFX A ipegar ípegi [cl]ipegar
SFX A ipegar ípegi/N [cl]ipegar
SFX A ipegar ípegitu/O [cl]ipegar
SFX A ipegar ípego/J [cl]ipegar
SFX A ipegar ípegomi/K [cl]ipegar
SFX A ipiar ípielo/S prinŧipiar
SFX A ipiar ípieme/H prinŧipiar
SFX A ipiar ípiemi/K prinŧipiar
SFX A ipiar ípiomi/K prinŧipiar
SFX A ipiar ípitu/O prinŧipiar
SFX A iplegar íplega/RF moltiplegar
SFX A iplegar íplege moltiplegar
SFX A iplegar íplege/IJR moltiplegar
SFX A iplegar íplegelo/S moltiplegar
SFX A iplegar íplegeme/H moltiplegar
SFX A iplegar íplegemi/K moltiplegar
SFX A iplegar íplegi moltiplegar
SFX A iplegar íplegi/N moltiplegar
SFX A iplegar íplegitu/O moltiplegar
SFX A iplegar íplego/J moltiplegar
SFX A iplegar íplegomi/K moltiplegar
SFX A ipolar ípola/RF [np]ipolar
SFX A ipolar ípole [np]ipolar
SFX A ipolar ípole/IJR [np]ipolar
SFX A ipolar ípolelo/S [np]ipolar
SFX A ipolar ípoleme/H [np]ipolar
SFX A ipolar ípolemi/K [np]ipolar
SFX A ipolar ípoli [np]ipolar
SFX A ipolar ípoli/N [np]ipolar
SFX A ipolar ípolitu/O [np]ipolar
SFX A ipolar ípolo/J [np]ipolar
SFX A ipolar ípolomi/K [np]ipolar
SFX A ipriar íprielo/S inŧipriar
SFX A ipriar íprieme/H inŧipriar
SFX A ipriar ípriemi/K inŧipriar
SFX A ipriar ípriomi/K inŧipriar
SFX A ipriar ípritu/O inŧipriar
SFX A ipular ípula/RF stipular
SFX A ipular ípule stipular
SFX A ipular ípule/IJR stipular
SFX A ipular ípulelo/S stipular
SFX A ipular ípuleme/H stipular
SFX A ipular ípulemi/K stipular
SFX A ipular ípuli stipular
SFX A ipular ípuli/N stipular
SFX A ipular ípulitu/O stipular
SFX A ipular ípulo/J stipular
SFX A ipular ípulomi/K stipular
SFX A ir a [ps]entir
SFX A ir a [pt]erveñir
SFX A ir a arveñir
SFX A ir a ensir
SFX A ir a esir
SFX A ir a languir
SFX A ir a mentir
SFX A ir a parir
SFX A ir a partir
SFX A ir a pervertir
SFX A ir a salir
SFX A ir a sorbir
SFX A ir a teñir
SFX A ir a vertir
SFX A ir a veñir
SFX A ir aralo/S [adfgioptu]rir
SFX A ir aralo/S [aeilnosu]tir
SFX A ir aralo/S [aeinu]kir
SFX A ir aralo/S [aeiou]nir
SFX A ir aralo/S [aeiu]bir
SFX A ir aralo/S [aiou]ñir
SFX A ir aralo/S [alnoru]ŧir
SFX A ir aralo/S [anou]pir
SFX A ir aralo/S [ao]rdir
SFX A ir aralo/S [ao]rnir
SFX A ir aralo/S [ao]rtir
SFX A ir aralo/S [aou]rbir
SFX A ir aralo/S [bln]uir
SFX A ir aralo/S [cfgjlmsxđ]ir
SFX A ir aralo/S [no]struir
SFX A ir aralo/S arveñir
SFX A ir aralo/S desavir
SFX A ir aralo/S dir
SFX A ir aralo/S intiriŧir
SFX A ir aralo/S karpir
SFX A ir aralo/S rokir
SFX A ir aralo/S teñir
SFX A ir aralo/S veñir
SFX A ir aralo/S ŧokir
SFX A ir arami/K [adfgioptu]rir
SFX A ir arami/K [aeilnosu]tir
SFX A ir arami/K [aeinu]kir
SFX A ir arami/K [aeiou]nir
SFX A ir arami/K [aeiu]bir
SFX A ir arami/K [aiou]ñir
SFX A ir arami/K [alnoru]ŧir
SFX A ir arami/K [anou]pir
SFX A ir arami/K [ao]rdir
SFX A ir arami/K [ao]rnir
SFX A ir arami/K [ao]rtir
SFX A ir arami/K [aou]rbir
SFX A ir arami/K [bln]uir
SFX A ir arami/K [cfgjlmsxđ]ir
SFX A ir arami/K [no]struir
SFX A ir arami/K arveñir
SFX A ir arami/K desavir
SFX A ir arami/K dir
SFX A ir arami/K intiriŧir
SFX A ir arami/K karpir
SFX A ir arami/K rokir
SFX A ir arami/K teñir
SFX A ir arami/K veñir
SFX A ir arami/K ŧokir
SFX A ir aratu/O [adfgioptu]rir
SFX A ir aratu/O [aeilnosu]tir
SFX A ir aratu/O [aeinu]kir
SFX A ir aratu/O [aeiou]nir
SFX A ir aratu/O [aeiu]bir
SFX A ir aratu/O [aiou]ñir
SFX A ir aratu/O [alnoru]ŧir
SFX A ir aratu/O [anou]pir
SFX A ir aratu/O [ao]rdir
SFX A ir aratu/O [ao]rnir
SFX A ir aratu/O [ao]rtir
SFX A ir aratu/O [aou]rbir
SFX A ir aratu/O [bln]uir
SFX A ir aratu/O [cfgjlmsxđ]ir
SFX A ir aratu/O [no]struir
SFX A ir aratu/O arveñir
SFX A ir aratu/O desavir
SFX A ir aratu/O dir
SFX A ir aratu/O intiriŧir
SFX A ir aratu/O karpir
SFX A ir aratu/O rokir
SFX A ir aratu/O teñir
SFX A ir aratu/O veñir
SFX A ir aratu/O ŧokir
SFX A ir arave/RT [adfgioptu]rir
SFX A ir arave/RT [aeilnosu]tir
SFX A ir arave/RT [aeinu]kir
SFX A ir arave/RT [aeiou]nir
SFX A ir arave/RT [aeiu]bir
SFX A ir arave/RT [aiou]ñir
SFX A ir arave/RT [alnoru]ŧir
SFX A ir arave/RT [anou]pir
SFX A ir arave/RT [ao]rdir
SFX A ir arave/RT [ao]rnir
SFX A ir arave/RT [ao]rtir
SFX A ir arave/RT [aou]rbir
SFX A ir arave/RT [bln]uir
SFX A ir arave/RT [cfgjlmsxđ]ir
SFX A ir arave/RT [no]struir
SFX A ir arave/RT arveñir
SFX A ir arave/RT desavir
SFX A ir arave/RT dir
SFX A ir arave/RT intiriŧir
SFX A ir arave/RT karpir
SFX A ir arave/RT rokir
SFX A ir arave/RT teñir
SFX A ir arave/RT veñir
SFX A ir arave/RT ŧokir
SFX A ir aremo/L [adfgioptu]rir
SFX A ir aremo/L [aeilnosu]tir
SFX A ir aremo/L [aeinu]kir
SFX A ir aremo/L [aeiou]nir
SFX A ir aremo/L [aeiu]bir
SFX A ir aremo/L [aiou]ñir
SFX A ir aremo/L [alnoru]ŧir
SFX A ir aremo/L [anou]pir
SFX A ir aremo/L [ao]rdir
SFX A ir aremo/L [ao]rnir
SFX A ir aremo/L [ao]rtir
SFX A ir aremo/L [aou]rbir
SFX A ir aremo/L [bln]uir
SFX A ir aremo/L [cfgjlmsxđ]ir
SFX A ir aremo/L [no]struir
SFX A ir aremo/L arveñir
SFX A ir aremo/L desavir
SFX A ir aremo/L dir
SFX A ir aremo/L intiriŧir
SFX A ir aremo/L karpir
SFX A ir aremo/L rokir
SFX A ir aremo/L teñir
SFX A ir aremo/L veñir
SFX A ir aremo/L ŧokir
SFX A ir aren/L [adfgioptu]rir
SFX A ir aren/L [aeilnosu]tir
SFX A ir aren/L [aeinu]kir
SFX A ir aren/L [aeiou]nir
SFX A ir aren/L [aeiu]bir
SFX A ir aren/L [aiou]ñir
SFX A ir aren/L [alnoru]ŧir
SFX A ir aren/L [anou]pir
SFX A ir aren/L [ao]rdir
SFX A ir aren/L [ao]rnir
SFX A ir aren/L [ao]rtir
SFX A ir aren/L [aou]rbir
SFX A ir aren/L [bln]uir
SFX A ir aren/L [cfgjlmsxđ]ir
SFX A ir aren/L [no]struir
SFX A ir aren/L arveñir
SFX A ir aren/L desavir
SFX A ir aren/L dir
SFX A ir aren/L intiriŧir
SFX A ir aren/L karpir
SFX A ir aren/L rokir
SFX A ir aren/L teñir
SFX A ir aren/L veñir
SFX A ir aren/L ŧokir
SFX A ir arense [adfgioptu]rir
SFX A ir arense [aeilnosu]tir
SFX A ir arense [aeinu]kir
SFX A ir arense [aeiou]nir
SFX A ir arense [aeiu]bir
SFX A ir arense [aiou]ñir
SFX A ir arense [alnoru]ŧir
SFX A ir arense [anou]pir
SFX A ir arense [ao]rdir
SFX A ir arense [ao]rnir
SFX A ir arense [ao]rtir
SFX A ir arense [aou]rbir
SFX A ir arense [bln]uir
SFX A ir arense [cfgjlmsxđ]ir
SFX A ir arense [no]struir
SFX A ir arense arveñir
SFX A ir arense desavir
SFX A ir arense dir
SFX A ir arense intiriŧir
SFX A ir arense karpir
SFX A ir arense rokir
SFX A ir arense teñir
SFX A ir arense veñir
SFX A ir arense ŧokir
SFX A ir aresi/P [adfgioptu]rir
SFX A ir aresi/P [aeilnosu]tir
SFX A ir aresi/P [aeinu]kir
SFX A ir aresi/P [aeiou]nir
SFX A ir aresi/P [aeiu]bir
SFX A ir aresi/P [aiou]ñir
SFX A ir aresi/P [alnoru]ŧir
SFX A ir aresi/P [anou]pir
SFX A ir aresi/P [ao]rdir
SFX A ir aresi/P [ao]rnir
SFX A ir aresi/P [ao]rtir
SFX A ir aresi/P [aou]rbir
SFX A ir aresi/P [bln]uir
SFX A ir aresi/P [cfgjlmsxđ]ir
SFX A ir aresi/P [no]struir
SFX A ir aresi/P arveñir
SFX A ir aresi/P desavir
SFX A ir aresi/P dir
SFX A ir aresi/P intiriŧir
SFX A ir aresi/P karpir
SFX A ir aresi/P rokir
SFX A ir aresi/P teñir
SFX A ir aresi/P veñir
SFX A ir aresi/P ŧokir
SFX A ir aresiu/Q [adfgioptu]rir
